臺灣臺中地方法院民事裁定            
                                   111年度司繼字第346號 
聲  請  人  熊玉菁  


受  選任人  林助信律師
上列聲請人聲請指定遺囑執行人事件，本院裁定如下：
    主  文
指定林助信律師為被繼承人熊飛羆之遺囑執行人。
程序費用由被繼承人熊飛羆之遺產負擔。
    理  由
一、本件聲請意旨略以：聲請人係被繼承人熊飛羆（男、民國00
    年00月00日生，生前最後住所：臺中市○○區○○路000號）之
    女，被繼承人熊飛羆於110年4月20日死亡，生前立有自書遺
    囑，載明其所有遺產遺贈予其妻及子女等，惟被繼承人未指
    定遺囑執行人，亦未委託他人指定。而被繼承人已無民法第
    1131條第1項規定之親屬，無法召開親屬會議，聲請人爰依
    民法第1132條及1211條之規定，聲請指定為被繼承人之遺囑
    執行人等語。並提出除戶戶籍謄本、繼承系統表、遺產稅免
    稅證明書及自書遺囑影本等為證。
二、按自書遺囑者，應自書遺囑全文，記明年、月、日，並親自
    簽名；如有增減、塗改，應註明增減、塗改之處所及字數，
    另行簽名；遺囑人得以遺囑指定遺囑執行人，或委託他人指
    定之；遺囑未指定遺囑執行人，並未委託他人指定者，得由
    親屬會議選定之；不能由親屬會議選定時，得由利害關係人
    聲請法院指定之；親屬會議會員，應就被繼承人之下列親屬
    與順序定之：㈠直系血親尊親屬。㈡三親等內旁系血親尊親屬
    。㈢四親等內之同輩血親。前項同一順序之人，以親等近者
    為先；親等同者，以同居親屬為先，無同居親屬者，以年長
    者為先。依前2項順序所定之親屬會議會員，不能出席會議
    或難於出席時，由次順序之親屬充任之；又依法應經親屬會
    議處理之事項，而有下列情形之一者，得由有召集權人或利
    害關係人聲請法院處理之：㈠無前條規定之親屬或親屬不足
    法定人數時。㈡親屬會議不能或難以召開。㈢親屬會議經召開
    而不為或不能決議；親屬會議以會員五人組織之，民法第11
    90條、第1209條第1項、第1211條、第1131條、第1132條、
    第1130條定有明文。
三、經查：聲請人主張被繼承人熊飛羆於110年4月20日死亡，其
    生前於108年4月30日立下自書遺囑，聲請人為受遺贈人等事
    實，業據聲請人提出自書遺囑及除戶戶籍謄本等件為證，堪
    信為真實。又聲請人主張被繼承人生前所立之遺囑並無指定
    遺囑執行人，亦未委託他人指定，而被繼承人之配偶胡月華
    已返回大陸居住，目前生死不明，無從聯繫，被繼承人已無
    民法第1131條規定之親屬等情，亦據其提出除戶戶籍謄本等
    件為證，且有內政部入出境資訊連結作業查詢結果在卷可按
    ，並經聲請人於本院111年3月29日調查時到庭陳述甚明，堪
    認為真正。則聲請人既係受遺贈人，屬利害關係人，聲請本
    院指定遺囑執行人，為有理由，應予准許。經本院函詢社團
    法人臺中市律師公會推薦之律師人選後，林助信律師具狀表
    示同意擔任。茲審酌林助信律師為執業律師，具有專業知識
    及能力，與本件遺囑之執行亦無利害關係，且無不得擔任遺
    囑執行人之消極資格。另觀前揭遺囑所載內容，本院認為由
    其擔任被繼承人之遺囑執行人，乃屬妥適，爰選任之。
四、依家事事件法第181條第11項，裁定如主文。
中　　華　　民　　國　　111 　年　　6 　　月　　17　　日
                  家事法庭  司法事務官　羅永旻 
以上正本係照原本作成。
如不服本件裁定，得於裁定書送達之翌日起10日內，以書狀敘述
理由，向本庭提起抗告，並應繳納抗告費新台幣1000元。
中　　華　　民　　國　　111 　年　　6 　　月　　17　　日
                                書記官　陳綉燕